【裁判字號】    96,訴,4435
【裁判日期】    970328
【裁判案由】    毒品危害防制條例
【裁判全文】
臺灣板橋地方法院刑事判決              96年度訴字第4435號
公  訴  人  臺灣板橋地方法院檢察署檢察官
被      告  甲○○
上列被告因違反毒品危害防制條例案件，經檢察官提起公訴（96
年度毒偵字第6413號），被告於本院準備程序進行中就被訴事實
為有罪之陳述，經本院合議庭裁定由受命法官獨任進行簡式審判
程序，判決如下：
    主  文
甲○○施用第一級毒品，處有期徒刑捌月；扣案之海洛因（驗餘
淨重零點零參公克），沒收銷燬之；扣案包裝上開海洛因之外包
裝袋壹個，沒收之。又施用第二級毒品，處有期徒刑參月。應執
行有期徒刑拾月；扣案之海洛因（驗餘淨重零點零參公克），沒
收銷燬之；扣案包裝上開海洛因之外包裝袋壹個，沒收之。
    事  實
一、甲○○前因施用第一級毒品案件，經本院以95年度毒聲字第
    1953號裁定送觀察、勒戒後，認無繼續施用毒品之傾向，於
    民國95年12月27日觀察、勒戒執行完畢釋放，並經臺灣板橋
    地方法院檢察署檢察官以95年度毒偵字第5861號為不起訴處
    分確定。詎猶不思悛悔，復基於施用第一級毒品海洛因之犯
    意，在上開觀察、勒戒執行完畢釋放後5 年內之96年8 月20
    日晚間7 時許，在臺北縣三重市碧華公園內，以將第一級毒
    品海洛因摻入香菸內點燃吸食之方式，施用第一級毒品海洛
    因1 次；另基於施用第二級毒品甲基安非他命之犯意，於96
    年8 月21日晚間7 時39分許為警採尿前回溯96小時內某時，
    在不詳地點，施用第二級毒品甲基安非他命1 次。嗣於96年
    8 月21日下午5 時30分許，為警在臺北縣三重市○○路○ 段
    與仁愛街口查獲，並扣得第一級毒品海洛因1 包（驗前淨重
    0.05公克，因鑑驗使用0.02公克）。
二、案經臺北縣政府警察局三重分局報請臺灣板橋地方法院檢察
    署檢察官偵查起訴。本院於準備程序進行中，被告就被訴事
    實為有罪之陳述，經告知被告簡式審判程序之旨，並聽取當
    事人之意見後，裁定進行簡式審判程序。
    理  由
一、上揭犯罪事實，業經被告甲○○於本院準備程序及審理中坦
    承不諱，並有海洛因1 包（驗餘淨重0.03公克）扣案可資佐
    證，而被告經警於96年8 月21日採集其尿液檢體送驗結果，
    呈嗎啡及甲基安非他命類陽性反應一情，亦有臺北縣政府警
    察局三重分局查獲毒品案件被移送者姓名代碼對照表、臺灣
    檢驗科技股份有限公司96年9 月7 日報告編號CH/2007/8199
    2 號濫用藥物尿液檢驗報告各1 紙附卷可參，另扣案之白色
    粉末1 包，經送請臺灣檢驗科技股份有限公司鑑定結果，檢
    出第一級毒品海洛因陽性反應，驗前淨重0.05公克，因鑑驗
    使用0.02公克，驗餘淨重0.03公克，亦有臺灣檢驗科技股份
    有限公司96年9 月10日報告編號CH/2007/82049 號濫用藥物
    檢驗報告1 紙在卷可按，足認被告之自白與事實相符，洵堪
    採為認定事實之依據。事證明確，被告犯行已堪認定。此外
    ，被告前因施用第一級毒品案件，經本院以95年度毒聲字第
    1953號裁定送觀察、勒戒後，認無繼續施用毒品之傾向，於
    95年12月27日觀察、勒戒執行完畢釋放，並由臺灣板橋地方
    法院檢察署檢察官以95年度毒偵字第5861號為不起訴處分確
    定在案等情，復有臺灣高等法院被告前案紀錄表1 份在卷可
    考，被告於上開觀察、勒戒執行完畢釋放後，5 年內再犯本
    件施用毒品犯行，應依法論科。
二、核被告甲○○所為，係犯毒品危害防制條例第10條第1 項之
    施用第一級毒品罪及同條例第10條第2 項之施用第二級毒品
    罪。其施用第一級毒品海洛因前後持有第一級毒品海洛因之
    低度行為，及施用第二級毒品甲基安非他命前持有第二級毒
    品甲基安非他命之低度行為，應分別為施用之高度行為所吸
    收，均不另論罪。又被告所犯前開施用第一級毒品及施用第
    二級毒品二罪間，犯意各別，罪名互殊，應予分論併罰。爰
    審酌被告前已因施用毒品案件經送觀察、勒戒，此有臺灣高
    等法院被告前案紀錄表1 份附卷可佐，仍不能戒除毒癮，再
    次漠視法令禁制而犯本罪，顯見其戒除毒癮之意志薄弱，惟
    念其犯後坦承犯行，態度尚佳，且施用毒品所生危害，實以
    自戕身心健康為主，對於他人生命、身體、財產等法益，尚
    無明顯而重大之實害等一切情狀，分別量處如主文所示之刑
    ，並定其應執行刑，以示懲儆。又扣案之海洛因（驗餘淨重
    0.03公克），屬查獲之第一級毒品，不問屬於犯人與否，均
    應依毒品危害防制條例第18條第1 項前段之規定併予宣告沒
    收銷燬之；而包裝上開毒品之外包裝袋1 個，為被告所有，
    供本件施用第一級毒品犯罪所用之物，業經被告供承在卷，
    爰依刑法第38條第1 項第2 款之規定併予宣告沒收之。至扣
    案之針筒1 支，與本件施用毒品犯罪無涉，自無從併予宣告
    沒收或沒收銷燬之，附此敘明。
據上論斷，應依刑事訴訟法第273 條之1 第1 項、第299 條第1
項前段，毒品危害防制條例第10條第1 項、第2 項、第18條第1
項前段，刑法第11條、第51條第5 款、第38條第1 項第2 款，判
決如主文。
本案經檢察官陳佳宏到庭執行職務。
中    華    民    國    97    年    3     月    28    日
                      刑事第十六庭  法  官    曾淑娟
上列正本證明與原本無異。
如不服本判決，應於判決送達後十日內敘明上訴理由，向本院提
出上訴狀（應附繕本），上訴於臺灣高等法院。
                                    書記官    謝雪紅
中    華    民    國    97    年    3     月    28    日
附錄本案論罪科刑法條全文：
毒品危害防制條例第10條
施用第一級毒品者，處 6 月以上 5 年以下有期徒刑。
施用第二級毒品者，處 3 年以下有期徒刑。


司法院資訊處製作；財團法人民間司法改革基金會備份。
